臺灣臺北地方法院民事判決
110年度勞訴字第217號
先位原  告  香港商羣展有限公司

備位原告兼
法定代理人  康瑤華
共      同
訴訟代理人  周良貞律師
被      告  李佳慧
上列當事人間請求侵權行為損害賠償事件，經本院刑事庭移送前
來（本院109年度附民字第719號），本院於民國110年11月18日
言詞辯論終結，判決如下：
    主  文
被告應給付原告香港商羣展有限公司新臺幣捌拾伍萬元，及自民
國一百零九年十二月四日起至清償日止，按年息百分之五計算之
利息。
訴訟費用由被告負擔。
本判決於原告香港商羣展有限公司以新臺幣貳拾捌萬參仟參佰參
拾參元供擔保後，得假執行。但被告如以新臺幣捌拾伍萬元為原
告香港商羣展有限公司預供擔保，得免為假執行。
    事實及理由
壹、程序方面：
　　本件被告經合法通知，未於言詞辯論期日到場，核無民事訴
    訟法第386條各款所列情形，爰依原告之聲請，由其一造辯
    論而為判決。
貳、實體方面：
一、原告主張：
  ㈠被告自民國101年10月1日起受僱於原告香港商羣展有限公司
    （以下逕稱羣展公司），任職於臺北辦事處，負責為羣展公
    司處理報表編製、零用金及代墊費用管理等事宜，康瑤華（
    以下逕稱其名）則係羣展公司負責人。詎被告竟利用其職務
    上負責處理群展公司零用金專戶即台新國際商業銀行敦北分
    行帳號00000000000000號帳戶（下稱系爭帳戶）之便，自10
    7年6月至108年1月間，基於意圖為自己不法所有之詐欺，及
    變造私文書之犯意，將性質原屬康瑤華代墊羣展公司支出費
    用之款項，佯稱係羣展公司零用金支出，使羣展公司陷於錯
    誤，將原應償還康瑤華所墊付之款項，匯入零用金專用之系
    爭帳戶，且被告為領得較多之款項花用，竟於如附表所示時
    間，將如附表所示，康瑤華事先已填具「原載金額欄」金額
    並蓋妥印鑑章之取款憑條加以變造後，持交與不知情之銀行行
    員而行使之，偽以表示經康瑤華同意而提領款項之意，憑以提
    領該帳戶如附表「變造後金額欄」所示之款項後，供己花用
    ，總計詐領計85萬元之款項，致群展公司受有損害。
  ㈡被告之上開行為，經本院以109年度訴字第1061號刑事判決（
    下稱系爭刑事判決）認定犯行使偽造私文書及詐欺取財罪在
    案，屬故意不法侵害群展公司之權利，則群展公司自得依民
    法第184條第1項前段之規定，向被告請求賠償如主文第1項
    所示之詐欺損失。若法院審理後認系爭帳戶內款項屬康瑤華
    所有，則被告係侵害康瑤華之權利，康瑤華亦得備位請求被
    告賠償85萬元之損失等語。並先位聲明：1.被告應給付群展
    公司85萬元及自起訴狀繕本送達翌日起至清償日止，按年息
    百分之5計算之利息。2.願供擔保請准宣告假執行。備位主
    張：1.被告應給付康瑤華85萬元及自起訴狀繕本送達翌日起
    至清償日止，按年息百分之5計算之利息。2.願供擔保請准
    宣告假執行。
二、被告未於言詞辯論期日到場，亦未提出書狀作何聲明或陳述
    。
三、得心證之理由
  ㈠本件群展公司主張被告將性質原屬康瑤華代墊羣展公司支出
    費用之款項，佯稱係羣展公司零用金支出，被告再於如附表
    所示之時間，將康瑤華事先已填具如附表「原載金額」欄所
    示金額並蓋妥印鑑章之取款憑條，變造如附表「變造後金額
    」欄所示金額之取款憑條，並持以詐領系爭帳戶內款項達85
    萬元之事實，有取款憑條9張（見本院附民卷第17至33頁）
    、系爭帳戶交易明細表及存摺影本（見北檢108年度他字第6
    084號卷第45至53頁）在卷為憑，被告於本院刑事庭審理中
    亦坦承不諱，有本院109年度訴字第1061號刑事判決（見本
    院卷第13至19頁）足資佐參，堪信原告之主張為真實。
  ㈡次按，因故意或過失，不法侵害他人之權利者，負損害賠償
    責任，民法第184條第1項前段定有明文。本件被告故意於如
    附表所示時間變造取款憑條，因此致羣展公司受有如附表「
    詐得金額欄」所示總計85萬元之損害。從而，群展公司依侵
    權行為之法律關係，請求被告賠償其所受損害85萬元，核屬
    有據，應予准許。
  ㈢末按，給付無確定期限者，債務人於債權人得請求給付時，
    經其催告而未為給付，自受催告時起，負遲延責任。其經債
    權人起訴而送達訴狀，或依督促程序送達支付命令，或為其
    他相類之行為者，與催告有同一之效力；遲延之債務，以支
    付金錢為標的者，債權人得請求依法定利率計算之遲延利息
    ；應付利息之債務，其利率未經約定，亦無法律可據者，週
    年利率為5%，民法第229條第2項、第233條第1項前段及第20
    3條分別定有明文。查，羣展公司對於被告前述之侵權行為
    損害賠償請求權，係屬給付未有確定期限之金錢債權，揆諸
    前揭規定，羣展公司請求被告給付自起訴狀繕本送達翌日即
    109年12月4日（見附民卷第5頁）起至清償日止，按週年利
    率百分之5計算之利息，核屬有據，應予准許。
四、綜上所述，原告羣展公司依侵權行為之法律關係，請求被告
    給付85萬，及自起訴狀繕本送達翌日即109年12月4日起至清
    償日止，按週年利率百分之5計算之利息，為有理由，應予
    准許。復按先位之訴有理由時，備位之訴即毋庸裁判；必先
    位之訴為無理由時，法院始得就備位之訴為裁判（最高法院
    97年度台上字第111號裁判意旨參照），查本件既先位原告
    之訴為有理由，備位原告之訴即毋庸裁判，附此敘明。
五、又羣展公司陳明願供擔保，聲請為假執行之宣告，核無不合
    ，爰酌定相當擔保金額准許之，並依民事訴訟法第392條第2
    規定，依職權宣告被告如預供相當之擔保，得免為假執行。
六、訴訟費用負擔之依據：民事訴訟法第78條。　　　
中　　華　　民　　國　　110 　年　　11　　月　　30　　日
                  民事第三庭    法　官　薛嘉珩
以上正本係照原本作成。　　　　　　　　　
如對本判決上訴，須於判決送達後20日內向本院提出上訴狀。如
委任律師提起上訴者，應一併繳納上訴審裁判費。
中　　華　　民　　國　　110 　年　　11　　月　　30　　日
                                書記官  范國豪

　　　　　
附表：
編號 時間 原載金額 變造後金額 詐得金額 1 107年6月5日 5萬元 15萬元 10萬元 2 107年6月5日 4萬元 14萬元 10萬元 3 107年7月5日 5萬元 15萬元 10萬元 4 107年9月6日 7萬元 17萬元 10萬元 5 107年9月6日 1萬1,000元 21萬1,000元 20萬元 6 107年10月5日 2,000元 3萬2,000元 3萬元 7 107年10月5日 8,000元 9萬8,000元 9萬元 8 107年10月5日 2,600元 3萬2,600元 3萬元 9 108年1月4日 6萬元 16萬元 10萬元 總金額    85萬元